【裁判字號】    99,易,600
【裁判日期】    991117
【裁判案由】    違反毒品危害防制條例
【裁判全文】
臺灣雲林地方法院刑事判決               99年度易字第600號
公  訴  人  臺灣雲林地方法院檢察署檢察官
被      告  乙○○
上列被告因違反毒品危害防制條例案件，經檢察官提起公訴（99
年度毒偵字第1331號），被告於準備程序就被訴事實為有罪之陳
述，經本院合議庭裁定由受命法官獨任行簡式審判程序，判決如
下：
    主    文
乙○○施用第二級毒品，累犯，處有期徒刑柒月。
    犯罪事實
一、乙○○前(一)因施用毒品案件，經觀察、勒戒執行完畢，認無
    繼續施用毒品之傾向，於民國89年10月2 日予以釋放，並由
    臺灣板橋地方法院檢察署（下稱板橋地檢）檢察官以89年度
    毒偵緝字第1075、1076號為不起訴處分確定；(二)因施用毒品
    案件，經觀察、勒戒後認有繼續施用毒品之傾向，續送強制
    戒治，嗣於91年3 月26日經停止戒治釋放，於91年3 月29日
    保護管束期滿執行完畢，並由板橋地檢檢察官聲請簡易判決
    處刑，經臺灣板橋地方法院以90年度重簡字第760 判決判處
    有期徒刑6 月確定，於92年8 月6 日執行完畢；(三)因施用毒
    品案件，經本院以94年度易字第433 號判決有期徒刑7 月確
    定，於95年9 月2 日縮刑期滿執行完畢（構成累犯）。詎其
    猶不知悔改，復基於施用第二級毒品甲基安非他命（下稱甲
    基安非他命）之犯意，於99年7 月23日某時許，在雲林縣二
    崙鄉○○村○○路85號住處內，以將甲基安非他命置於玻璃
    球內用火燒烤後吸食其煙霧之方式，施用甲基安非他命1 次
    。嗣於99年7 月24日晚上8 時20分許，因另案通緝，為警在
    上開住處內查獲，並經其同意採尿送驗，檢驗結果呈毒品甲
    基安非他命陽性反應，而悉上情。
二、案經雲林縣警察局西螺分局報告臺灣雲林地方法院檢察署檢
    察官偵查起訴。
    理    由
一、被告乙○○所犯係死刑、無期徒刑、最輕本刑為3 年以上有
    期徒刑以外之罪，其於準備程序就前揭被訴事實為有罪之陳
    述，經受命法官告知簡式審判程序之旨，並聽取其與公訴人
    之意見後，本院合議庭認無不得或不宜改依簡式審判程序進
    行之情事，依刑事訴訟法第273 條之1 第1 項、第284 條之
    1 規定，裁定由受命法官獨任進行簡式審判程序。
二、上揭犯罪事實，業據被告於本院審理時坦承不諱，而其於99
    年7 月24日為警通緝到案，並經其同意採集尿液，經送往正
    修科技大學超微量研究科技中心以氣相層析質譜儀GC/MS 檢
    驗結果，確呈毒品甲基安非他命陽性反應，此有正修科技大
    學超微量研究科技中心尿液檢驗報告、雲林縣警察局西螺分
    局委託檢驗尿液代號與真實姓名對照認證單、代號與真實姓
    名對照表、查補逃犯作業查詢報表各1 紙在卷可憑（見警卷
    ），足認被告前開自白與事證相符，應堪採信。又按毒品危
    害防制條例於92年7 月9 日修正公布，自93年1 月9 日施行
    ，其中第20條將施用毒品之刑事處遇程序，區分為「初犯」
    及「5 年內再犯」、「5 年後再犯」。而依修正後之規定，
    僅限於「初犯」及「5 年後再犯」2 種情形，始應先經觀察
    、勒戒或強制戒治程序。倘被告於5 年內已再犯，經依法追
    訴處罰，縱其第3 次（或第3 次以上）再度施用毒品之時間
    ，在初犯經觀察、勒戒或強制戒治執行完畢釋放5 年以後，
    已不合於「5 年後再犯」之規定，且因已於「5 年內再犯」
    ，顯見其再犯率甚高，原實施觀察、勒戒或強制戒治，已無
    法收其實效，即應依該條例第10條處罰，有最高法院95年度
    第7 次刑事庭會議決議可資參照。經查，被告有如犯罪事實
    欄所載施用毒品案件，經觀察、勒戒及強制戒治等紀錄，且
    被告係於第1 次觀察、勒戒執行完畢（即89年10月2 日）後
    ，5 年內再次施用毒品之情形，是本案被告再度施用毒品之
    時間，雖在第1 次觀察、勒戒執行完畢釋放5 年之後，惟其
    既於5 年內再犯，並經送觀察、勒戒後，送強制戒治後聲請
    簡易判決處刑，自與單純「5 年後再犯」之情形有別，而不
    合於「5 年後再犯」之規定，且因已於「5 年內再犯」，顯
    見其再犯率甚高，原實施觀察、勒戒及強制戒治，已無法收
    其實效，應逕予論罪科刑。本案事證明確，被告犯行堪以認
    定，應依法論科。
三、查甲基安非他命係毒品危害防制條例第2 條第2 項第2 款規
    定之第二級毒品。核被告所為，係犯毒品危害防制條例第10
    條第2 項之施用第一級毒品罪。被告因施用第二級毒品而持
    有第二級毒品之低度行為，應為其施用之高度行為所吸收，
    不另論罪。再被告有如犯罪事實欄所載徒刑執行完畢之前科
    紀錄，有卷附臺灣高等法院被告前案紀錄表可按，其於受徒
    刑之執行完畢後，5 年以內故意再犯本案有期徒刑以上之罪
    ，為累犯，應依刑法第47條第1 項規定加重其刑。爰審酌被
    告前有多次施用毒品前科，此有前揭被告前案紀錄表在卷可
    參，素行非佳，且無視毒品對於自身健康之戕害及國家對杜
    絕毒品犯罪之禁令，不思悔改，徹底袪除施用毒品之惡習，
    殊不可取，然考量被告施用毒品之犯行，本質上乃屬戕害自
    己身心健康之行為，尚未有嚴重破壞社會秩序或侵害他人權
    益之情形，且犯後坦承犯行，態度良好，暨被告自陳入監服
    刑前係從事貼磁磚工作，日薪新臺幣2 千元，學歷為國中肄
    業，家中有年近70歲之母親，無其他家人等一切情狀，量處
    如主文所示之刑。
據上論斷，應依刑事訴訟法273 條之1 第1 項、第299 條第1 項
前段，毒品危害防制條例第10條第2 項，刑法第11條前段、第47
條第1 項，判決如主文。
本案經檢察官甲○○到庭執行職務。
中    華    民    國    99    年    11    月    17    日
                        刑事第三庭  法  官  陳雅琪
以上正本證明與原本無異。
如不服本判決應於收受判決後10日內向本院提出上訴書狀，並應
敘述具體理由；其未敘述上訴理由者，應於上訴期間屆滿後20日
內向本院補提理由書（均須按他造當事人之人數附繕本）。「切
勿逕送上級法院」。
                                    書記官  顏錦清
中    華    民    國    99    年    11    月    17    日
附錄法條：毒品危害防制條例第10條
施用第一級毒品者，處 6 月以上 5 年以下有期徒刑。
施用第二級毒品者，處 3 年以下有期徒刑。

司法院資訊處製作；財團法人民間司法改革基金會備份。
